---
title: "2 kaggle"
author: "nbidenko"
date: "22 12 2021"
output: html_document
---

```{r setup, include=FALSE}
knitr::opts_chunk$set(echo = TRUE)
```

```{r}
library(readr)
library(dplyr)
library(mice)
library(VIM)
library (ggplot2)
library (stats)
library(tidymodels)
library(stringr)
library(rsample)
library(fastDummies)
library(dplyr)
library (readr)
library(parsnip)
library(tidymodels)
library(caret)
```

Ссылка на соревнование: "https://www.kaggle.com/c/credit-default-prediction-ai-big-data/overview"

Я его выбрал, так как захотел попрактиковаться в классификации. 

```{r}
loans = read_csv("~/3 курс/pervoe sorevnovanie/2/train.csv")
loans$Id[1] = "zero"
n = colnames (loans)
n
#названия колонок в исходном сете ненормальные - исправляю
n = c("ID", "Home_Ownership", "Annual_Income","Years_current_job", "Tax_Liens", "Number_Open_Accounts", "Years_Credit_History","Maximum_Open_Credit","Number_Credit_Problems","Months_since_last_delinquent", "Bankruptcies","Purpose","Term","Current_Loan_Amount","Current_Credit_Balance","Monthly_Debt","Credit_Score","Credit_Default")
colnames(loans) = n
loans[,1] = rownames(loans)
loans$Current_Credit_Balance = as.numeric(loans$Current_Credit_Balance)
loans$Current_Loan_Amount = as.numeric(loans$Current_Loan_Amount)
loans$Monthly_Debt = as.numeric(loans$Monthly_Debt)
loans$ID = as.numeric(loans$ID)
```
Смотрим на пропуски в данных. 
```{r}
for (i in 2:ncol(loans)){
n = sum(is.na(loans[,i]))
if (n != 0)
{print (names(loans)[i])
print (n)}
}
most_freq <- function(x) {
uniqx <- unique(na.omit(x))
uniqx[which.max(tabulate(match(x, uniqx)))]
}
```
Заменяю пропуски по категориям с небольшим их количетсвом самым частым значением. 
```{r}
loans$Bankruptcies = str_replace_na(loans$Bankruptcies, replacement = most_freq(loans$Bankruptcies))
loans$Purpose = str_replace_na(loans$Purpose, replacement = most_freq(loans$Purpose))
loans$Term = str_replace_na(loans$Term, replacement = most_freq(loans$Term))
loans$Current_Loan_Amount = str_replace_na(loans$Current_Loan_Amount, replacement = most_freq(loans$Current_Loan_Amount))
loans$Current_Credit_Balance = str_replace_na(loans$Current_Credit_Balance, replacement = most_freq(loans$Current_Credit_Balance))
loans$Monthly_Debt = str_replace_na(loans$Monthly_Debt, replacement = most_freq(loans$Monthly_Debt))
loans$Credit_Default = str_replace_na(loans$Credit_Default, replacement = most_freq(loans$Credit_Default))
```

Не буду исключать переменную Months_since_last_delinquent, так как без нее предскзание хуже, чем при импьютинге.
```{r}
ggplot () + geom_histogram(aes(x = loans$Months_since_last_delinquent))
```
Занимаюсь импьютингом. 
```{r}
B <- is.na(loans)
B[,-10] <- T
B[,-10] <- F
fp_imputes = mice(loans, m = 4, seed =112, maxit = 25, method = "cart", where = B)
t = fp_imputes$imp$Months_since_last_delinquent
ggplot () + geom_histogram(aes(x = loans$Months_since_last_delinquent)) + geom_histogram(aes(x = t$`3`), fill = "red", alpha = 0.3)
```
3 вариант лучше всего всего по похожести распределения с имеющимися данными. 
```{r}
#функция complete все еще не работает
dbb = loans %>% filter (rownames(loans)%in% rownames(t))
dbb$Months_since_last_delinquent = t$`3`
loans = anti_join(loans,dbb, by = "ID")
loans = rbind(loans, dbb)
loans = loans %>% arrange(ID)
rm(dbb, t, fp_imputes)
loans$Current_Credit_Balance = as.numeric(loans$Current_Credit_Balance)
loans$Current_Loan_Amount = as.numeric(loans$Current_Loan_Amount)
loans$Monthly_Debt = as.numeric(loans$Monthly_Debt)
loans$ID = as.numeric(loans$ID)
```

Остатки пропусков я решил заполнить при помощи нормального распределения, созданного на основе переменной. 
```{r}
mean(na.omit(loans$Months_since_last_delinquent))
sd(na.omit(loans$Months_since_last_delinquent))
set.seed(987)
norm_dist = rnorm(859,34.835,21.668)
#теперь по модулю все сделаем чтоб создать легкую левостороннюю ассиметрию, как у нас и есть
norm_dist = abs(round(sample(norm_dist), 0))
loans_t = loans %>% filter (is.na(Months_since_last_delinquent))
loans = anti_join(loans, loans_t, by = "ID")
loans_t$Months_since_last_delinquent = norm_dist
loans = rbind (loans, loans_t)
loans = loans %>% arrange (ID)
rm(loans_t)
```
```{r}
for (i in 2:ncol(loans)){
n = sum(is.na(loans[,i]))
if (n != 0)
{print (names(loans)[i])
print (n)}
}
```

Переменную Years_current_job я решил тоже заполнить самым частым значением, так как там большой перевес в ее сторону. 

```{r}
ggplot () + geom_bar (aes(x = loans$Years_current_job))
loans$Years_current_job = str_replace_na(loans$Years_current_job, replacement = most_freq(loans$Years_current_job))
loans_backup = loans
loans_backup_for_check = loans
```
Изучаю переменную Annual_Income. 
```{r}
ggplot() + geom_boxplot(aes(x = loans$Annual_Income))
```

```{r}
ggplot()+ geom_histogram(aes(x = loans$Annual_Income)) 
```
Решил проверить не одинаковые ли строчки пропущены по переменным Annual_Income и Credit_Score. 
```{r}
loans %>% group_by(Annual_Income, Credit_Score) %>% summarize (count = n()) %>% arrange (-count)
```
Возможно между ними есть корреляция?
Нет. 
```{r}
cor(na.omit(loans$Annual_Income), na.omit(loans$Credit_Score), use = "everything",
    method = c("pearson", "kendall", "spearman"))
```

Все функции импьютинга выдавали полностью NA значения по Annual_Income, как и линейная регрессия, так что я решил снова использовать нормальное распределение на основе переменной. 
```{r include=F}
#если захотите проверить
B <- is.na(loans_backup_for_check)
B[,-3] <- T
B[,-3] <- F
fp_imputes = mice(loans, m = 5, seed =1124, maxit = 25, method = "cart", where = B)
t = fp_imputes$imp$Annual_Income
```

```{r}
rm(t, fp_imputes, B)
```

```{r}
min(na.omit(loans$Annual_Income))
max(na.omit(loans$Annual_Income))
median(na.omit(loans$Annual_Income))
most_freq(loans$Annual_Income)
quantile(na.omit(loans$Annual_Income))
mean(na.omit(loans$Annual_Income))
sd(na.omit(loans$Annual_Income))
```
Но так как в данной переменной очень много выбросов, то я изучал распределение по первым трем квартилям. 
```{r}
h = loans %>% filter (Annual_Income <=1640232 )
mean(na.omit(h$Annual_Income))
median(na.omit(h$Annual_Income))
most_freq(h$Annual_Income)
sd(na.omit(h$Annual_Income))
quantile(na.omit(h$Annual_Income))
```

```{r}
set.seed(9287)
norm_dist = rnorm(1526,1012843,330629.4)
norm_dist = abs(round(sample(norm_dist), 0))
rm(h)
```

```{r}
loans_t = loans %>% filter (is.na(Annual_Income))
loans = anti_join(loans, loans_t, by = "ID")
loans_t$Annual_Income = norm_dist
loans = rbind (loans, loans_t)
loans = loans %>% arrange (ID)
rm(loans_t, norm_dist)
ggplot() + geom_histogram(aes(x = loans$Annual_Income))
```
Выглядит схоже. 

```{r}
for (i in 2:ncol(loans)){
n = sum(is.na(loans[,i]))
if (n != 0)
{print (names(loans)[i])
print (n)}
}
```
С Credit_Score я решил проверить есть ли у нее вообще хоть с какой-нибудь переменной корреляция, есть ли смысл иначе как-то заполнять пропуски. 
```{r}
h = loans[ , purrr::map_lgl(loans, is.numeric)]
h = na.omit (h)
cormat <- round(cor(h),2)
library(reshape2)
melted_cormat <- melt(cormat)
ggplot(data = melted_cormat, aes(x=Var1, y=Var2, fill=value)) + 
  geom_tile()+theme(text = element_text(size = 10), axis.text.x = element_text(angle = 45, hjust = 1))
rm(h, cormat, melted_cormat)
```
Нет.
Использую импьютинг библиотекой MICE. 
P.S. При последующей работе с выбросами я не вернусь к данной переменной, так как по ней не может быть выбросов, так как это не какая-то понятная величина, а плод банковских алгоритмов. 

```{r}
B <- is.na(loans)
B[,-17] <- T
B[,-17] <- F
fp_imputes = mice(loans, m = 5, seed =1126, maxit = 30, method = "cart", where = B)
t = fp_imputes$imp$Credit_Score
sum(is.na(t))
```

```{r}
ggplot() + geom_histogram(aes(loans$Credit_Score)) + geom_histogram(aes(x = t$`5`), fill = "steelblue", alpha = 1)
```
Выбрал лучший вариант. 
```{r}
dbb = loans %>% filter (rownames(loans)%in% rownames(t))
dbb$Credit_Score = t$`5`
loans = anti_join(loans,dbb, by = "ID")
loans = rbind(loans, dbb)
loans = loans %>% arrange(ID)
rm(dbb, t, fp_imputes)
loans$Current_Credit_Balance = as.numeric(loans$Current_Credit_Balance)
loans$Current_Loan_Amount = as.numeric(loans$Current_Loan_Amount)
loans$Monthly_Debt = as.numeric(loans$Monthly_Debt)
loans$ID = as.numeric(loans$ID)
sum(is.na(loans))
```

Теперь я поработаю с выбросами. Ниже переменные, в который присутсвуют явные выбросы.

Изучаем. 
```{r}
ggplot() + geom_boxplot(aes(x = loans$Maximum_Open_Credit))
```
Чтобы не сильно усреднить общую картину, такие большие выбросы я не буду заменять числом. Вместо этого я установлю верхнюю границу выбросов по формуле X75 + 1.5*(X75 - X25) и на этой основе создам категории. 
```{r}
quantile(loans$Maximum_Open_Credit)
793815 + 1.5*(793815-279565)
loans$Maximum_Open_Credit = as.numeric(loans$Maximum_Open_Credit)
loans$Maximum_Open_Credit = case_when (loans$Maximum_Open_Credit< 279565 ~ "1", loans$Maximum_Open_Credit >279564.9 & loans$Maximum_Open_Credit<480502.1 ~ "2", loans$Maximum_Open_Credit >480502.1 & loans$Maximum_Open_Credit < 793815.1 ~ "3", loans$Maximum_Open_Credit>793815.1 & loans$Maximum_Open_Credit<1565190.1 ~ "4", loans$Maximum_Open_Credit > 1565190.1 ~ "5", T~"6")
```
Делаю все то же самое. 
```{r}
ggplot() + geom_boxplot(aes(x = loans$Current_Loan_Amount))
```
```{r}
quantile(loans$Current_Loan_Amount)
520685 + 1.5*(520685-180081)
loans$Current_Loan_Amount = case_when (loans$Current_Loan_Amount<  180081 ~ "1", loans$Current_Loan_Amount > 180080.9 & loans$Current_Loan_Amount<309364.1 ~ "2", loans$Current_Loan_Amount >309364.1 & loans$Current_Loan_Amount < 520685.1 ~ "3", loans$Current_Loan_Amount>520685.1 & loans$Current_Loan_Amount<1031591.1 ~ "4", loans$Current_Loan_Amount > 1031591.1 ~ "5", T~"6")
```
```{r}
ggplot() + geom_boxplot(aes(x = loans$Current_Credit_Balance))
```
```{r}
quantile(loans$Current_Credit_Balance)
360487 + 1.5*(360487-114361)
loans$Current_Credit_Balance = case_when (loans$Current_Credit_Balance<  114361 ~ "1", loans$Current_Credit_Balance > 114360.9 & loans$Current_Credit_Balance<209342.1 ~ "2", loans$Current_Credit_Balance >209342.1 & loans$Current_Credit_Balance < 360487.1 ~ "3", loans$Current_Credit_Balance>360487.1 & loans$Current_Credit_Balance<729676.1 ~ "4", loans$Current_Credit_Balance > 729676.1 ~ "5", T~"6")
```
```{r}
sum(is.na(loans))
```
Предобработка и импьютинг на тренировочном датасете завершены. Перехожу к соответсвующей работе на тестовом датасете. 

```{r}
real_loans = read_csv("~/3 курс/pervoe sorevnovanie/2/test.csv")
n = colnames (real_loans)
n
n = c("ID", "Home_Ownership", "Annual_Income","Years_current_job", "Tax_Liens", "Number_Open_Accounts", "Years_Credit_History","Maximum_Open_Credit","Number_Credit_Problems","Months_since_last_delinquent", "Bankruptcies","Purpose","Term","Current_Loan_Amount","Current_Credit_Balance","Monthly_Debt","Credit_Score","Credit_Default")
colnames(real_loans) = n
qwerty_id = real_loans[,1]
real_loans[,1] = rownames(real_loans)
real_loans$Current_Credit_Balance = as.numeric(real_loans$Current_Credit_Balance)
real_loans$Current_Loan_Amount = as.numeric(real_loans$Current_Loan_Amount)
real_loans$Monthly_Debt = as.numeric(real_loans$Monthly_Debt)
real_loans$ID = as.numeric(real_loans$ID)
```

```{r}
for (i in 2:ncol(real_loans)){
n = sum(is.na(real_loans[,i]))
if (n != 0)
{print (names(real_loans)[i])
print (n)}
}
most_freq <- function(x) {
uniqx <- unique(na.omit(x))
uniqx[which.max(tabulate(match(x, uniqx)))]
}
```

```{r}
real_loans$Bankruptcies = str_replace_na(real_loans$Bankruptcies, replacement = most_freq(real_loans$Bankruptcies))
real_loans$Purpose = str_replace_na(real_loans$Purpose, replacement = most_freq(real_loans$Purpose))
real_loans$Term = str_replace_na(real_loans$Term, replacement = most_freq(real_loans$Term))
real_loans$Current_Loan_Amount = str_replace_na(real_loans$Current_Loan_Amount, replacement = most_freq(real_loans$Current_Loan_Amount))
real_loans$Current_Credit_Balance = str_replace_na(real_loans$Current_Credit_Balance, replacement = most_freq(real_loans$Current_Credit_Balance))
real_loans$Monthly_Debt = str_replace_na(real_loans$Monthly_Debt, replacement = most_freq(real_loans$Monthly_Debt))
```

```{r}
ggplot () + geom_histogram(aes(x = real_loans$Months_since_last_delinquent))
```

```{r}
B <- is.na(real_loans)
B[,-10] <- T
B[,-10] <- F
fp_imputes = mice(real_loans, m = 4, seed =112, maxit = 25, method = "cart", where = B)
t = fp_imputes$imp$Months_since_last_delinquent
ggplot () + geom_histogram(aes(x = real_loans$Months_since_last_delinquent)) + geom_histogram(aes(x = t$`3`), fill = "red", alpha = 0.3)
```

```{r}
dbb = real_loans %>% filter (rownames(real_loans)%in% rownames(t))
dbb$Months_since_last_delinquent = t$`3`
real_loans = anti_join(real_loans,dbb, by = "ID")
real_loans = rbind(real_loans, dbb)
real_loans = real_loans %>% arrange(ID)
rm(dbb, t, fp_imputes)
real_loans$Current_Credit_Balance = as.numeric(real_loans$Current_Credit_Balance)
real_loans$Current_Loan_Amount = as.numeric(real_loans$Current_Loan_Amount)
real_loans$Monthly_Debt = as.numeric(real_loans$Monthly_Debt)
real_loans$ID = as.numeric(real_loans$ID)
```

```{r}
mean(na.omit(real_loans$Months_since_last_delinquent))
sd(na.omit(real_loans$Months_since_last_delinquent))
set.seed(98)
norm_dist = rnorm(277,34.658, 22.211)
norm_dist = abs(round(sample(norm_dist), 0))
real_loans_t = real_loans %>% filter (is.na(Months_since_last_delinquent))
real_loans = anti_join(real_loans, real_loans_t, by = "ID")
real_loans_t$Months_since_last_delinquent = norm_dist
real_loans = rbind (real_loans, real_loans_t)
real_loans = real_loans %>% arrange (ID)
rm(real_loans_t)
```

```{r}
for (i in 2:ncol(real_loans)){
n = sum(is.na(real_loans[,i]))
if (n != 0)
{print (names(real_loans)[i])
print (n)}
}
```

```{r}
ggplot () + geom_bar (aes(x = real_loans$Years_current_job))
real_loans$Years_current_job = str_replace_na(real_loans$Years_current_job, replacement = most_freq(real_loans$Years_current_job))
real_loans_backup = real_loans
real_loans_backup_for_check = real_loans
```

Импьютинг не сработал и тут. 
```{r include=F}
#если захотите проверить
B <- is.na(real_loans_backup_for_check)
B[,-3] <- T
B[,-3] <- F
fp_imputes = mice(real_loans, m = 5, seed =14, maxit = 25, method = "cart", where = B)
t = fp_imputes$imp$Annual_Income
```

```{r}
rm(t, fp_imputes, B)
```


```{r}
min(na.omit(real_loans$Annual_Income))
max(na.omit(real_loans$Annual_Income))
median(na.omit(real_loans$Annual_Income))
most_freq(real_loans$Annual_Income)
quantile(na.omit(real_loans$Annual_Income))
mean(na.omit(real_loans$Annual_Income))
sd(na.omit(real_loans$Annual_Income))
```

```{r}
h = real_loans %>% filter (Annual_Income <=1629734.5)
mean(na.omit(h$Annual_Income))
median(na.omit(h$Annual_Income))
most_freq(h$Annual_Income)
sd(na.omit(h$Annual_Income))
quantile(na.omit(h$Annual_Income))
```

```{r}
set.seed(928)
norm_dist = rnorm(513,1013366,329758.8)
norm_dist = abs(round(sample(norm_dist), 0))
rm(h)
```

```{r}
real_loans_t = real_loans %>% filter (is.na(Annual_Income))
real_loans = anti_join(real_loans, real_loans_t, by = "ID")
real_loans_t$Annual_Income = norm_dist
real_loans = rbind (real_loans, real_loans_t)
real_loans = real_loans %>% arrange (ID)
rm(real_loans_t, norm_dist)
ggplot() + geom_histogram(aes(x = real_loans$Annual_Income))
```


```{r}
for (i in 2:ncol(real_loans)){
n = sum(is.na(real_loans[,i]))
if (n != 0)
{print (names(real_loans)[i])
print (n)}
}
```

```{r}
B <- is.na(real_loans)
B[,-17] <- T
B[,-17] <- F
fp_imputes = mice(real_loans, m = 5, seed =1126, maxit = 30, method = "cart", where = B)
t = fp_imputes$imp$Credit_Score
sum(is.na(t))
```

```{r}
ggplot() + geom_histogram(aes(real_loans$Credit_Score)) + geom_histogram(aes(x = t$`1`), fill = "steelblue", alpha = 1)
```

```{r}
dbb = real_loans %>% filter (rownames(real_loans)%in% rownames(t))
dbb$Credit_Score = t$`1`
real_loans = anti_join(real_loans,dbb, by = "ID")
real_loans = rbind(real_loans, dbb)
real_loans = real_loans %>% arrange(ID)
rm(dbb, t, fp_imputes)
real_loans$Current_Credit_Balance = as.numeric(real_loans$Current_Credit_Balance)
real_loans$Current_Loan_Amount = as.numeric(real_loans$Current_Loan_Amount)
real_loans$Monthly_Debt = as.numeric(real_loans$Monthly_Debt)
real_loans$ID = as.numeric(real_loans$ID)
sum(is.na(real_loans))
```

```{r}
ggplot() + geom_boxplot(aes(x = real_loans$Maximum_Open_Credit))
```

```{r}
quantile(real_loans$Maximum_Open_Credit)
802598.5 + 1.5*(802598.5-278586)
real_loans$Maximum_Open_Credit = case_when (real_loans$Maximum_Open_Credit< 278586 ~ "1", real_loans$Maximum_Open_Credit >278585.9 & real_loans$Maximum_Open_Credit<478676.1 ~ "2", real_loans$Maximum_Open_Credit >478676.1 & real_loans$Maximum_Open_Credit <802598.1 ~ "3", real_loans$Maximum_Open_Credit>802598.1 & real_loans$Maximum_Open_Credit<1588617.1 ~ "4", real_loans$Maximum_Open_Credit > 1588617.1 ~ "5", T~"6")
```

```{r}
ggplot() + geom_boxplot(aes(x = real_loans$Current_Loan_Amount))
```

```{r}
quantile(real_loans$Current_Loan_Amount)
522582 + 1.5*(522582-187126)

real_loans$Current_Loan_Amount = case_when (real_loans$Current_Loan_Amount<  187126 ~ "1", real_loans$Current_Loan_Amount > 187125.9 & real_loans$Current_Loan_Amount<322366.1 ~ "2", real_loans$Current_Loan_Amount >322366.1 & real_loans$Current_Loan_Amount < 522582.1 ~ "3", real_loans$Current_Loan_Amount>522582.1 & real_loans$Current_Loan_Amount<1025766.1 ~ "4", real_loans$Current_Loan_Amount > 1025766.1 ~ "5", T~"6")
```

```{r}
ggplot() + geom_boxplot(aes(x = real_loans$Current_Credit_Balance))
```

```{r}
quantile(real_loans$Current_Credit_Balance)
366348 + 1.5*(366348-110114)

real_loans$Current_Credit_Balance = case_when (real_loans$Current_Credit_Balance<110114 ~ "1", real_loans$Current_Credit_Balance > 110113.9 & real_loans$Current_Credit_Balance<207385.1 ~ "2", real_loans$Current_Credit_Balance >207385.1 & real_loans$Current_Credit_Balance <366348.1 ~ "3", real_loans$Current_Credit_Balance>366348.1 & real_loans$Current_Credit_Balance<750699.1 ~ "4", real_loans$Current_Credit_Balance > 750699.1 ~ "5", T~"6")
real_loans_backup = real_loans
```

```{r}
sum(is.na(real_loans))
```

Теперь перехожу к моделям. 
Как и в прошлой работе я не оставил следов экспериментов, а оставил все то, что повлияло на submission. 

```{r}
loans_backup = loans
```

```{r}
loans = loans_backup
loans$Credit_Default = as.factor(loans$Credit_Default)

nums <- loans[ , purrr::map_lgl(loans, is.numeric)]
sum(is.na(nums))
loans_t = loans$Credit_Default
loans= loans[,-18]
loans = dummy_columns(loans,select_columns = NULL, ignore_na = F)
loans = loans[ -c(1:17)]
loans = cbind(loans, nums)
loans$Credit_Default = loans_t
```

```{r}
real_loans = real_loans_backup

nums <- real_loans[ , purrr::map_lgl(real_loans, is.numeric)]
sum(is.na(nums))

real_loans = dummy_columns(real_loans,select_columns = NULL, ignore_na = F)
real_loans = real_loans[ -c(1:17)]
real_loans = cbind(real_loans, nums)
```

```{r}
common_names <- intersect(names(loans), names(real_loans))
loans = select(loans, common_names)
loans$Credit_Default = as.factor(loans_backup$Credit_Default)
```

```{r}
real_loans = select(real_loans, common_names)
```


```{r}
set.seed(1309)
ind = initial_split(loans, prop = 0.75)
loans.train = training (ind)
loans.test = testing (ind)
```

Из двух моделей оказалась лучшей Случайный Лес. 

```{r}
x = rand_forest(mode = "classification", mtry = 10) %>% set_engine('randomForest')
#x = boost_tree(mode = "classification", mtry = 10) %>% set_engine('xgboost')
set.seed (0703)
resample = vfold_cv(loans.train, v = 15)
wf_x = workflow() %>% 
  add_model(x) %>% add_formula(Credit_Default~.-ID) %>% 
  fit(loans.train)
tune = tune_grid(wf_x, resample) %>% select_best("accuracy")
final = finalize_model(x, tune) %>% fit(Credit_Default~.-ID, loans.train)
pred = predict (final, loans.train)
pred1 = predict(final, loans.test)
acc = accuracy_vec(pred$.pred_class, loans.train$Credit_Default)
acc
acc1 = accuracy_vec(pred1$.pred_class, loans.test$Credit_Default)
acc1
```
Да, модель сильно переобучена, но я экспериментировал: изменял параметры, пробовал другие функции ансамблей (из parsnip), пробовал добавить случайные 500 строк из test к train (Credit_Default рандомно семплировал из train); но самым лучшим результатом по итогу оказалась эта переобученная модель. Вот. 

```{r}
pr = final %>%  predict (new_data = real_loans)
```


```{r}
to_send_default <- data.frame(Id=qwerty_id, dbb = pr$.pred_class)
loans = read_csv("~/3 курс/pervoe sorevnovanie/2/train.csv")
loans1 = as.data.frame(loans[,1])
loans1[,2]=as.data.frame(loans[,18])
colnames(to_send_default)= colnames(loans1)
write_csv(to_send_default, "to_send_default.csv")
```


