---
title: "Финальный проект"
author: "nrbidenko"
output: 
  html_document:
    code_folding: hide
---
### Задание 
Я понял это задание таким образом - требуется порекомендовать пользователю комиксы, которые были бы не похожи на указанный им комикс, и при этом комикс, который он указывает он уже прочитал/оценил. 

Рекомендации будут составлены при помощи метода content-based, потому как непохожесть этих комиксов на выбранный пользователем вовсе не означает, что их оценки у них не будут примерно похожими. 

```{r, results=FALSE}
#для начала чистим данные. Удаляем комиксы не английском, удаляем комиксы, где NA.

library(tidytext) 
library(tidyverse)
library(recommenderlab)
library(ggplot2) 
library(tidyr) 
library(stringr) 
library(dplyr) 
library(LDAvis) 
library(topicmodels) 

load("~/shared/minor2_2020/data/good_read/books_g_4.RData")
load("~/shared/minor2_2020/data/good_read/reviews_g_4.RData")

gr = goodread_reviews
goodread_comics = goodread_comics[-c(128,81,390,422,316,430,182),]
#Делаем обработку shelves. Соединяем три колонки в одну и группируем похожие жанры под одним названием
goodread_comics %>% select (popular_shelves.0.name) %>% 
group_by(popular_shelves.0.name) %>% summarize()

goodread_comics %>% select (popular_shelves.1.name) %>% 
group_by(popular_shelves.1.name) %>% summarize()

goodread_comics %>% select (popular_shelves.2.name) %>% 
group_by(popular_shelves.2.name) %>% summarize()

goodread_comics %>% select (popular_shelves.3.name) %>% 
group_by(popular_shelves.3.name) %>% summarize()

goodread_comics$popular_shelves.0.name = case_when (
goodread_comics$popular_shelves.0.name == "cómics" ~ "comics", 
goodread_comics$popular_shelves.0.name == "còmics" ~ "comics", 
goodread_comics$popular_shelves.0.name == "graphic-novel" ~ "graphic-novels", 
goodread_comics$popular_shelves.0.name == "graphic-novels" ~ "graphic-novels", 
goodread_comics$popular_shelves.0.name == "mangá" ~ "manga", 
goodread_comics$popular_shelves.0.name == "currently-reading" ~ "to-read", 
T ~ goodread_comics$popular_shelves.0.name)

goodread_comics %>% select (popular_shelves.0.name) %>% 
group_by(popular_shelves.0.name) %>% summarize()
goodread_comics$popular_shelves.1.name = case_when (
goodread_comics$popular_shelves.1.name == "comic-books" ~ "comics",
goodread_comics$popular_shelves.1.name == "comic" ~ "comics", 
goodread_comics$popular_shelves.1.name == "cómics" ~ "comics", 
goodread_comics$popular_shelves.1.name == "graphic-novel" ~ "graphic-novels", 
goodread_comics$popular_shelves.1.name == "graphic-novels" ~ "graphic-novels",
goodread_comics$popular_shelves.1.name == "mangá" ~ "manga", 
goodread_comics$popular_shelves.1.name == "sci-fi" ~ "science-fiction", 
goodread_comics$popular_shelves.1.name == "science-fiction" ~ "science-fiction", 
T ~ goodread_comics$popular_shelves.1.name)

goodread_comics %>% select (popular_shelves.1.name) %>% 
group_by(popular_shelves.1.name) %>% summarize()
goodread_comics$popular_shelves.2.name = case_when (
goodread_comics$popular_shelves.2.name == "comic" ~ "comics", 
goodread_comics$popular_shelves.2.name == "comic-books" ~ "comics", 
goodread_comics$popular_shelves.2.name == "cómics" ~ "comics", 
goodread_comics$popular_shelves.2.name == "còmics" ~ "comics", 
goodread_comics$popular_shelves.2.name == "dc-comics" ~ "dc",
goodread_comics$popular_shelves.2.name == "graphic-novel" ~ "graphic-novels", 
goodread_comics$popular_shelves.2.name == "graphic-novels" ~ "graphic-novels",
goodread_comics$popular_shelves.2.name == "janet-evanovich" ~ "romance", 
goodread_comics$popular_shelves.2.name == "mangá" ~ "manga", 
goodread_comics$popular_shelves.2.name == "sci-fi" ~ "science-fiction", 
goodread_comics$popular_shelves.2.name == "science-fiction" ~ "science-fiction",
T ~ goodread_comics$popular_shelves.2.name)

goodread_comics %>% select (popular_shelves.2.name) %>% 
group_by(popular_shelves.2.name) %>% summarize()
goodread_comics$popular_shelves.3.name = case_when (
goodread_comics$popular_shelves.3.name == "comic" ~ "comics", 
goodread_comics$popular_shelves.3.name == "comic-books" ~ "comics", 
goodread_comics$popular_shelves.3.name == "cómics" ~ "comics", 
goodread_comics$popular_shelves.3.name == "comics-graphic-novels" ~ "comics", 
goodread_comics$popular_shelves.3.name == "dc-comics" ~ "dc",
goodread_comics$popular_shelves.3.name == "graphic-novel" ~ "graphic-novels", 
goodread_comics$popular_shelves.3.name == "graphic-novels" ~ "graphic-novels", 
goodread_comics$popular_shelves.3.name == "mangas" ~ "manga", 
goodread_comics$popular_shelves.3.name == "superhero" ~ "superheroes", 
goodread_comics$popular_shelves.3.name == "superman" ~ "dc",
goodread_comics$popular_shelves.3.name == "batman" ~ "dc",
goodread_comics$popular_shelves.3.name == "sci-fi" ~ "science-fiction", 
goodread_comics$popular_shelves.3.name == "science-fiction" ~ "science-fiction", 
goodread_comics$popular_shelves.3.name == "wonder-woman" ~ "dc",
goodread_comics$popular_shelves.3.name == "x-men" ~ "marvel",
goodread_comics$popular_shelves.3.name == "deadpool" ~ "marvel", 
goodread_comics$popular_shelves.3.name == "green-lantern" ~ "dc", 
T ~ goodread_comics$popular_shelves.3.name)

goodread_comics %>% select (popular_shelves.3.name) %>% 
group_by(popular_shelves.3.name) %>% summarize()
goodread_comics$all_shelves = paste (goodread_comics$popular_shelves.0.name, goodread_comics$popular_shelves.1.name, goodread_comics$popular_shelves.2.name, goodread_comics$popular_shelves.3.name)

goodread_comics$all_shelves = str_replace_all (goodread_comics$all_shelves, '_', " ")
gc = goodread_comics %>% select (-title_without_series, -authors.0.author_id, -authors.0.role, -authors.1.author_id, -authors.1.role, -country_code, -description, -link, -is_ebook, -language_code)

gc$size_type = case_when(gc$num_pages < 100 ~ "small", gc$num_pages > 100 & gc$num_pages < 250 ~ "medium",gc$num_pages > 249 & gc$num_pages < 400 ~ "decent",gc$num_pages > 399 & gc$num_pages < 550 ~ "large",gc$num_pages > 549 ~ "extra large", T ~ "no data")

goodread_comics_1 = goodread_comics %>% filter(book_id!="") %>% filter(average_rating!="") %>% filter(num_pages!="")

goodread_comics_1$num_pages = as.numeric(goodread_comics_1$num_pages)
goodread_comics_1$average_rating = as.numeric(goodread_comics_1$average_rating)
goodread_comics_2 = goodread_comics_1 %>% select(title, average_rating, num_pages)
goodread_comics_2 = goodread_comics_2 %>% drop_na(num_pages)
```

```{r, results=FALSE}
#Текстовый анализ

#сентимент-анализ. Разбиваем описания на "очень мрачные", "мрачные", "средние", "весёлые" и "очень весёлые"

goodread_comics_1$description = str_replace_all(goodread_comics_1$description, "[:punct:]+", " ") 
goodread_comics_1$description = str_remove_all(goodread_comics_1$description, "[:digit:]")
goodread_comics_1$description = str_to_lower(goodread_comics_1$description)
comics_tokens = goodread_comics_1 %>% select(book_id, description, title) %>%  unnest_tokens(words, description)
stopw = data.frame(words = stopwords::stopwords("en"))
comics_tokens1 = comics_tokens %>% 
  anti_join(stopw) 
sentdict = get_sentiments("afinn")
comics_tokens = comics_tokens %>% 
  anti_join(stopw) %>% 
  inner_join(sentdict, by = c("words"="word"))
com_sent = comics_tokens %>% 
  group_by(title, book_id) %>% 
  summarize(sent = mean(value))

goodread_comics = full_join(goodread_comics, com_sent)
goodread_comics$sent[is.na(goodread_comics$sent)] <- 0
goodread_comics$sent_type = case_when(goodread_comics$sent <= -1 ~ "very dark", 
                                        goodread_comics$sent > -1 & goodread_comics$sent <= 0 ~ "dark",
                                        goodread_comics$sent > 0 & goodread_comics$sent <= 1 ~ "medium", 
                                        goodread_comics$sent > 1 & goodread_comics$sent <= 2 ~ "positive",
                                        goodread_comics$sent> 2 ~ "very positive", T ~ "no data")
gc$sent_type = goodread_comics$sent_type
gc$sent = goodread_comics$sent
#тематическое моделирование
word_counts <- comics_tokens %>%

count(book_id, words, sort = TRUE) %>%

ungroup()

rewiew_dtm <- word_counts %>%

cast_dtm(book_id, words, n)

review5_lda <- LDA(rewiew_dtm, k = 5, control = list(seed = 12345))

review5_lda

review5_topics <- tidy(review5_lda, matrix = "beta")

review5_documents <- tidy(review5_lda, matrix = "gamma")
```

```{r, results=FALSE}
#посмотреть на сами темы

review5_top_terms <- review5_topics %>%

group_by(topic) %>%

top_n(10, beta) %>%

ungroup() %>%

arrange(topic, -beta)

library(ggplot2)

review5_top_terms %>%

mutate(term = reorder(term, beta)) %>%

ggplot(aes(term, beta, fill = factor(topic))) +

geom_col(show.legend = FALSE) +

facet_wrap(~ topic, scales = "free") +

coord_flip()

#TF - IDF

comics_count = comics_tokens1 %>% 
  dplyr::count(words) 

comics_count = comics_count %>% 
  filter(n > 5 & n < quantile(comics_count$n, 0.95))


comics_tokens1 = comics_tokens1 %>% 
  filter(words %in% comics_count$words)

comics_count = comics_tokens1 %>%
  dplyr::count(book_id) %>%
  filter(n > 5) 

comics_tf_idf = comics_tokens1 %>%
  filter(book_id %in% comics_count$book_id) %>%
  dplyr::count(book_id, words) %>%
  bind_tf_idf(words, book_id, n)

library(tidyr)
comics.tdm = comics_tf_idf %>%
  dplyr::select(book_id, words, tf_idf) %>%
  pivot_wider(names_from = words, 
              values_from = tf_idf, 
              values_fill = 0) 
```

```{r}
#сентимент-анализ отзывов

goodread_comics_4 = goodread_comics %>% select(title, average_rating, book_id, language_code, publication_year, publisher, description)
com = goodread_comics %>% transmute(title, average_rating, book_id, language_code, publication_year, publisher, description = str_to_lower(goodread_comics$description))
review1 = goodread_reviews %>% transmute(book_id, rating, review = str_to_lower(goodread_reviews$review_text))
com = left_join(com, review1, by = "book_id")
tok = com %>% unnest_tokens(word, review, token = "words")
tok = tok %>% filter(!word %in% stopw$word)

q = get_sentiments("bing") %>% group_by(sentiment) %>% count()

toktab = tok %>%
inner_join(get_sentiments("bing")) %>%
count(rating, sentiment) %>%
spread(sentiment, n) %>%
right_join(com %>% group_by(rating) %>% count())

toktab1 = toktab %>% select(-rating, -n)
toktab1 = toktab1/toktab$n
?relocate
toktab = toktab1 %>% mutate(rating = toktab$rating) %>% relocate(c(rating, positive, negative)) %>% round(., 2)
```

### Коллабаративная фильтрация
В рекомендательной системе я использовал метод IBCF, потому что согласно формальной оценке, метрикам RMSE, MSE и MAE, IBCF показала себя лучше, чем UBCF.
```{r}
rev_colab = goodread_reviews %>% select(book_id, user_id, rating)

reviews_colab = pivot_wider(rev_colab, names_from = book_id, values_from = rating)

user_name = reviews_colab$user_id
reviews_colab = select(reviews_colab, -user_id)

reviews_colab = as.matrix(reviews_colab)
rownames(reviews_colab) = user_name
rc = as(reviews_colab, "realRatingMatrix")
```


Посмотрим на распрделение оценок по комксам и по пользователям.
```{r}
ggplot(data = data.frame(filmRate=colCounts(rc))) + geom_histogram(aes(x=filmRate))
ggplot(data = data.frame(userRate=rowCounts(rc))) + geom_histogram(aes(x=userRate))
```

Так итерационно выбрал ограничения в виде минимального количества (> 9) оценок у пользователя и у комикса. 
```{r}
rate_comics <- rc[rowCounts(rc) > 9, colCounts(rc) > 9]
#rate_comics
```

**Функция для пользователя**
```{r}
# функция для рекомендации CF

#убираем два комикса из серии Fullmetall Alchemist, так как функция выдаёт три комикса из этой серии, что является не самой лучшей рекомендацией для нового пользователя
goodread_comics_new = goodread_comics %>% filter(title != 'Fullmetal Alchemist, Vol. 12 (Fullmetal Alchemist, #12)')
goodread_comics_new = goodread_comics_new %>% filter(title != 'Fullmetal Alchemist, Vol. 6 (Fullmetal Alchemist, #6)')

colab_func = function(user_id, n) {
rec_top = goodread_reviews %>% filter(user_id == user_id & rating %in% c(4,5))

if ((rowCounts(rc[user_id]) < 9) || (nrow(rec_top)==0)) {
rec_new = goodread_comics_new %>% top_n(10, average_rating) %>% top_n(5, ratings_count) %>% select(title, average_rating) %>% arrange(desc(average_rating))
rec_new
}

else {model = Recommender(data = rate_comics, method = "IBCF")
predicted <- predict(object = model, newdata = rate_comics, n = n)
recc_user <- predicted@items[[user_id]]
comics_user <- predicted@itemLabels[recc_user]
names_comics_user <- goodread_comics$title[match(comics_user, goodread_comics$book_id)]
names_comics_user}
}

colab_func("0abbdc6dd66cbe4e52e9123f58a86e6e", 5)

```

**Функция для нового пользователя**
Для нового пользователя делаем следующим образом: берём первые 10 комиксов по рейтингу, из них отбираем 5 с наибольшим количеством оценок и выводим их.
```{r}


colab_func_new = function(new) {
rec_new = goodread_comics_new %>% top_n(10, average_rating) %>% top_n(5, ratings_count) %>% select(title, average_rating) %>% arrange(desc(average_rating))
rec_new
}

colab_func_new("new")
```

**Оценивание рекомендации:** Систему оценивал двумя способами: формальной оценкой и внутренней пользовательской оценкой.

**Формальная оценка:**
```{r}
#делим на тестовую и обучающую выборки

set.seed(53)
eval_set <- evaluationScheme(data = rate_comics,
method = "split",
train = 0.8,
given = 4,
goodRating = 4)

rec_model_eval <- Recommender(data = getData(eval_set, "train"), method = "IBCF")

rec_predict_eval <-
predict(
object = rec_model_eval,
newdata = getData(eval_set, "known"),
n=5,
type = "ratings"
)

#проверка качества модели
accuracy <- calcPredictionAccuracy(x = rec_predict_eval,
data = getData(eval_set, "unknown"),
byUser = F)
accuracy
```

Это не лучший результат, который можно было бы ожидать, поскольку ошибка составляет примерно 1,2 балла, это из-за малого количества оценок у большинства пользователей.
```{r}
#Качество оценки UBCF
set.seed(53)
eval_set <- evaluationScheme(data = rate_comics,
  method = "split",
  train = 0.8,
  given = 4,
  goodRating = 4)

train = getData(eval_set, "train")
rec_model_eval1 <- Recommender(data = train, method = "IBCF")

rec_predict_eval1 <-
  predict(
    object = rec_model_eval1,
    newdata = getData(eval_set, "known"),
    n=5,
    type = "ratings"
  )

rec_model_eval2 = Recommender(data = train , method = 'UBCF', parameter = list(nn = 1))
rec_predict_eval2 <-
  predict(
    object = rec_model_eval2,
    newdata = getData(eval_set, "known"),
    n=5,
    type = "ratings"
  )
accuracy1 <- calcPredictionAccuracy(x = rec_predict_eval2,
                                   data = getData(eval_set, "unknown"),
                                   byUser = F)
accuracy1
```

Также я проверил систему UBCF, чтобы убедиться, что IBCF является более эффективной.

**Внутренняя пользовательская оценка для рекомендаций коллаборативной фильтрации:**
```{r}
# забираем рекомендации 
model = Recommender(data = rate_comics, method = "IBCF")
predicted <- predict(object = model, newdata = rate_comics, n = 5, type="ratings")

rec_predict =  as(predicted, "data.frame")
names(rec_predict)[names(rec_predict) == "user"] <- "user_id"
names(rec_predict)[names(rec_predict) == "item"] <- "book_id"
```

```{r}
gr$book_id = as.character(gr$book_id)
gr$mix = paste (gr$user_id, gr$book_id)
rec_predict$mix = paste (rec_predict$user_id, rec_predict$book_id)
rec_predict = anti_join(rec_predict, gr, by = "mix")
rec_predict = rec_predict %>% select (-mix)
```

```{r}
gc$book_id = as.character(gc$book_id)
rec_predict = left_join(rec_predict, gc, by = "book_id")
```

Ниже представлена сводная таблица с характеристиками тех комиксов, которые оценил пользователь. Этим случайным пользователем стал юзер с id "08d805375530cc208801531ca7fdefbc".
```{r}
#что пользователь оценил 
gr = gr %>%  select (-review_id, -date_added, -review_text, -mix)

top5_com = gr %>% filter (user_id == "08d805375530cc208801531ca7fdefbc") %>% arrange(desc(rating)) %>% head(7)
top5_com$book_id = as.character(top5_com$book_id)
top5_com = top5_com %>% left_join(gc, by = "book_id")
top5_com %>% select(title,rating, average_rating, all_shelves, publisher, num_pages, sent_type, size_type)
```
Вот здесь уже сводная таблица с характеристиками тех комиксов, которые ему были рекомендованы коллаборативной фильтрацией методом IBCF. 
```{r}
#что порекомендовали
top5_ibcf = rec_predict %>% filter (user_id == "08d805375530cc208801531ca7fdefbc") %>% arrange(desc(rating)) %>% head(7)
top5_ibcf %>% select(title,rating, average_rating, all_shelves, publisher, num_pages, sent_type, size_type)
```
Для того, чтобы оценить рекомендации на точность и адекватность, необходимо провести сравнение характеристик комиксов из двух представленных выше таблиц. 

Как можно заметить по колонке rating, пользователю порекомендовались комиксы, для которых его предсказанная оценка похожа на его оценки прочитанных ранее комиксов. По колонке average_rating заметно, что рекомендованные комиксы очень похожи по средней своей оценке на комиксы, оцененные юзером ранее. В колонке со всеми жанрами, к которым причислялся комикс, в обеих таблицах также заметно сходство - совпало много жанров: comics, to-read, fantasy, graphic-novels. Часть издательств совпала также. Совпадения заметны и в категориях размерах комиксов и типах, которые были присвоены по итогам сентимент анализа описаний. Более того, оценка сентимент анализа в таблице рекомендаций по всем комиксам примерно совпадает во всех интервалах с этой же величиной в таблице оцененных комиксов. 

Таким образом, можно констатирвоать факт, что произведения рекомендованные юзеру очень похожи на оцененные им ранее, что означает, что рекомендательная система построенная мной методом коллаборативной фильтрации работает правильно и исправно, выдавая адекватные и точные рекомендации. 

### Content-based рекомендация

Для content-based модели будут использовать следующие переменные: *publisher*, *genre (all shelves)*, и *sentiment*, полученный в результате текстового анализа переменной 'description'.

*Примечание 1:* Переменная 'all shelves' была получена в результате объединения и обработки переменных popular_shelves.0.name, popular_shelves.1.name, popular_shelves.2.name, popular_shelves.3.name, содержащихся в изначальном датасете. 

```{r}
goodread_comics_cont = goodread_comics %>% select(book_id, sent, publisher, popular_shelves.0.name, popular_shelves.1.name, popular_shelves.2.name, popular_shelves.3.name)
goodread_comics_cont$zeroes = goodread_comics_cont$book_id*0
goodread_comics_cont = goodread_comics_cont %>% spread(popular_shelves.0.name, zeroes)
goodread_comics_cont$zeroes = goodread_comics_cont$book_id*0
goodread_comics_cont = goodread_comics_cont %>% spread(popular_shelves.1.name, zeroes)
goodread_comics_cont$zeroes = goodread_comics_cont$book_id*0
goodread_comics_cont = goodread_comics_cont %>% spread(popular_shelves.2.name, zeroes)
goodread_comics_cont$zeroes = goodread_comics_cont$book_id*0
goodread_comics_cont = goodread_comics_cont %>% spread(popular_shelves.3.name, zeroes)
goodread_comics_cont$zeroes = goodread_comics_cont$book_id*0
goodread_comics_cont = goodread_comics_cont %>% spread(publisher, zeroes)
goodread_comics_cont$all_shelves = goodread_comics$all_shelves
goodread_comics_cont$publisher = goodread_comics$publisher
```

```{r, results=FALSE}
f = function(goodread_comics_cont){
   for (i in 3:88){
      goodread_comics_cont[,i] = str_detect(goodread_comics_cont$all_shelves, pattern = colnames(goodread_comics_cont)[i])
      goodread_comics_cont[,i] = case_when (goodread_comics_cont[,i] == T ~ 1, T ~ 0)
   }
   return(goodread_comics_cont)
}

g = function(goodread_comics_cont){
   for (i in 89:208){
      goodread_comics_cont[,i] = str_detect(goodread_comics_cont$publisher, pattern = colnames(goodread_comics_cont)[i])
      goodread_comics_cont[,i] = case_when (goodread_comics_cont[,i] == T ~ 1, T ~ 0)
   }
   return(goodread_comics_cont)
}

goodread_comics_cont = f(goodread_comics_cont)
goodread_comics_cont = g(goodread_comics_cont)

rownames = goodread_comics_cont$book_id
rownames(goodread_comics_cont) = rownames

goodread_comics_cont = goodread_comics_cont %>% select(-book_id, -all_shelves, -publisher)
sim = lsa::cosine(t(as.matrix(goodread_comics_cont)))

sim[10:15, 10:15] %>% round(2)
diag(sim) = 0

goodread_comics_id = goodread_comics %>% select(book_id)
goodread_reviews = inner_join(goodread_reviews, goodread_comics_id, "book_id")
```

Выдача рекомендаций происходит следующим образом:

1. Если пользователь зарегистрирован в системе, то рекомендация выдается исходя из наивысщей оценки, оставленной пользователем. Система рекомендует 5 комиксов,похожих по своим характеристикам на комикс, обладающей высшей оценкой,оставленным пользователем (для выдачи рекомендации потребуется его *id*). 

### Решение

Для рекомендации понадобится ID пользователя и ID комикса, относительно которого он хочет получить "обратную" рекомендацию. ID пользователя необходим для того, чтобы случайно не порекоменовать ему уже прочитанные им комиксы. 

Новая функция основывается на функции из проекта, но с важными в контексте моего индивидуального задания изменениями. 
```{r}
anti_rec_function = function(reader_id, comic_id){
  anti = goodread_reviews %>% filter(user_id == reader_id) %>% filter(book_id == comic_id)
  vse = goodread_reviews %>% filter(user_id == reader_id)
  anti_vse = anti_join(vse, anti, by="book_id")
  n = nrow (anti_vse)
   sim1 = sim 
   
   if (n == 0) {
    simCut = sim1[,as.character(anti$book_id)]

    less_sim = head(sort(simCut), n = 5)
    a = which(simCut %in% less_sim, arr.ind = TRUE, useNames = T)
    a = a[1:5] 
    index = arrayInd(a, .dim = dim(sim))
    result = rownames(sim)[index[,1]]
    recommend = filter(goodread_comics, book_id %in% result) %>% dplyr::select(title, book_id)
    recommend
     
   }
   else {
     for (i in 1:nrow(anti_vse)){
      sim1[as.character(anti_vse$book_id)[i],]=1}
     
     simCut = sim1[,as.character(anti$book_id)]
     less_sim = head(sort(simCut), n = 5)
     a = which(simCut %in% less_sim, arr.ind = TRUE, useNames = T)
     a = a[1:5] 
     index = arrayInd(a, .dim = dim(sim))
     result = rownames(sim)[index[,1]]
     recommend = filter(goodread_comics, book_id %in% result) %>% dplyr::select(title, book_id)
     recommend
      
    }
}
```

### Пример

В примере работы новой функции сразу оценим ее исправность. Так как это CB рекомендация, то будем оценивать сравнением исходного комикса и рекомендаций к нему на соответсвтие моим требованиям. А в данном случае всего одно требование - максимальная непохожесть рекомендаций на исходный комикс. 

В примере будет показана работа каждого из условий функции, то есть будут даны рекомендации и для пользователя с множеством ревью/оценок, и для юзера с всего одним ревью/оценкой. 

Начнем с пользователя с множеством ревью. Наприме
```{r}
comic_x= goodread_reviews %>% select (book_id, user_id, rating) %>% filter (book_id == "650375" & user_id == "8db7957bd34905e6374a0a3b5f7e31b9")
gc$book_id = as.character(gc$book_id)
comic_x$book_id = as.character(comic_x$book_id)
comic_x = inner_join(comic_x,gc, by = "book_id")
comic_x %>% select(title,rating, average_rating, num_pages, all_shelves, publication_year, publisher, sent_type, size_type)
```

```{r}
top5_anti_rec = anti_rec_function("f0f3401c2708dbe477054ff8e6d9de7b", "114860")
top5_anti_rec$book_id = as.character (top5_anti_rec$book_id)
top5_anti_rec = inner_join(top5_anti_rec, gc, by = "book_id")
top5_anti_rec %>% select(title.x, average_rating, num_pages, all_shelves, publication_year, publisher, sent_type, size_type)
```

Выдача рекомендаций происходит следующим образом:

1. Если пользователь зарегистрирован в системе, то рекомендация выдается исходя из наивысщей оценки, оставленной пользователем. Система рекомендует 5 комиксов,похожих по своим характеристикам на комикс, обладающей высшей оценкой,оставленным пользователем (для выдачи рекомендации потребуется его *id*). 

2. Если пользователь незарегистрирован в нащей системе, то он получает в виде рекомендации наиболее оцениваемые комиксы по введенному жанру (для выдачи рекомендации потребуется ввести *жанр*).

*Примечание 2:* Функции вы можете рассмотреть ниже

```{r}
#оставляем в goodread_reviews комиксы только с теми айди, что используются в матрице схожести
goodread_comics_id = goodread_comics %>% select(book_id)
goodread_reviews = inner_join(goodread_reviews, goodread_comics_id, "book_id")

#функция для старого пользователя
bestfunctionyouhaveeverseen = function(reader_id){
  reader = goodread_reviews %>% filter(user_id == reader_id) %>% filter(rating == max(rating))
  r = goodread_reviews %>% filter(user_id == reader_id)
  reader_1 = anti_join(r, reader, by="book_id")
   sim_1 = sim  
   
   for (i in 1:nrow(reader_1)){
      sim_1[as.character(reader_1$book_id)[i],]=0
   }
   
   simCut = sim_1[,as.character(reader$book_id)]

    mostSimilar = head(sort(simCut, decreasing = T), n = 5)
    a = which(simCut %in% mostSimilar, arr.ind = TRUE, useNames = T)
    a = a[1:5] 
    index = arrayInd(a, .dim = dim(sim))
    result = rownames(sim)[index[,1]]
    recommend = filter(goodread_comics, book_id %in% result) %>% dplyr::select(title, book_id)
  
  recommend
}

bestfunctionyouhaveeverseen("00e62d596c4a080033cef8f1bb59aa7a")
```
#### Функция для нового пользователя
```{r}
#функция для нового пользователя
comics_for_new = function(genre){
   recommend_new = goodread_comics %>% filter(str_detect(goodread_comics$all_shelves, pattern=genre)) %>% top_n(10, average_rating) %>% top_n(5, ratings_count) %>% dplyr::select(title, book_id)
   
   recommend_new
}

comics_for_new("dc")
```

**Оценивание рекомендации:** 

**Внутренняя пользовательская оценка для content-based рекомендаций:**

Внутреннюю пользовательскую оценку для content-based рекомендаций проведем по тому же принципу, что и для коллаборативной фильтрации. Ниже представлены две таблицы. Первая - с оцененными пользователем комиксами ранее. Вторая - с рекомендованными комиксами. Но в этот раз проведем оценку адекватности рекомендаций уже для двух пользователей. 



Первая таблица для первого пользователя с id "8939b9307db82290388df13945d7726e":
```{r}
top7 = goodread_reviews %>% select (book_id, user_id, rating) %>% filter (user_id == "8939b9307db82290388df13945d7726e")
top7 = top7 %>% drop_na() %>% arrange(desc(rating)) %>% head (7)
gc$book_id = as.character(gc$book_id)
top7$book_id = as.character(top7$book_id)
top7 = inner_join(top7,gc, by = "book_id")
top7 %>% select(title,rating, average_rating, num_pages, all_shelves, publication_year, publisher, sent_type, size_type)
```

Вторая таблица - с рекомендациями комиксов для первого пользователя: 
```{r}
top5_rec = bestfunctionyouhaveeverseen("8939b9307db82290388df13945d7726e")
top5_rec$book_id = as.character (top5_rec$book_id)
top5_rec = inner_join(top5_rec, gc, by = "book_id")
top5_rec %>% select(title.x, average_rating, num_pages, all_shelves, publication_year, publisher, sent_type, size_type) %>% head (7)
```

Снова можем наблюдать практически полное совпадение по характеристикам. Совпал, например, даже такой редкий жанр как dc. Более того, как можно заметить из первой таблицы, пользователь в целом оценивал комиксы выше, чем средняя есть для них оценка. Поэтому ему и могли рекомендоваться комиксы со средней оценкой ниже 4, которых, к сведению, было всего 2, а из них только у одного средняя оценка не округлялась бы до 4.

Рекомендации для этого пользователя прошли проверку на адекватность. 
 
Теперь проведем такое же сравнение для пользователя с id "18ee50445cbff3a198b9bca59ad4a3f9". 
 
Ниже первая для него таблица - с оцененными им комиксами. 
```{r}
top7 = goodread_reviews %>% select (book_id, user_id, rating) %>% filter (user_id == "18ee50445cbff3a198b9bca59ad4a3f9")
top7 = top7 %>% drop_na() %>% arrange(desc(rating)) %>% head (7)
gc$book_id = as.character(gc$book_id)
top7$book_id = as.character(top7$book_id)
top7 = inner_join(top7,gc, by = "book_id")
top7 %>% select(title, rating, average_rating, num_pages, all_shelves, publication_year, publisher, sent_type, size_type)
```

Вторая таблица - с рекомендациями для пользователя с id "18ee50445cbff3a198b9bca59ad4a3f9".
```{r}
top7_rec = bestfunctionyouhaveeverseen("18ee50445cbff3a198b9bca59ad4a3f9")
top7_rec$book_id = as.character (top7_rec$book_id)
top7_rec = inner_join(top7_rec, gc, by = "book_id")
top7_rec %>% select(title.x, average_rating, num_pages, all_shelves, publication_year, publisher, sent_type, size_type) %>% head (7)
```
В очередной раз наблюдаем сильную схожесть: по среднему рейтингу, по жанру/жанрам, по издателю/издателям и размеру комикса. Только по типу, присвоенному комиксу по итогу сентимент-анализа, пользователю порекомендовались идентичные - "мрачные" комиксы. Но это не вредит адекватности рекомендации, потому что данному пользователю по душе как и "позитвные" комиксы, так и "мрачные" и даже "очень мрачные". 

По итогам сравнения можно утверждать, что и при помощи content-based рекомендации пользователям предлагаются точные и адекватные, потенциально интересные для них комиксы. 
